【裁判字號】    99,訴,10
【裁判日期】    990427
【裁判案由】    損害賠償
【裁判全文】
臺灣基隆地方法院民事判決                99年度訴字第10號
原      告  甲○○
訴訟代理人  朱立鈴律師
被      告  慶峰貨運有限公司
法定代理人  乙○○
訴訟代理人  蘇奕瑋
被      告  丙○○
上列當事人間請求損害賠償事件，由本院刑事庭移送前來（98年
度基交簡附民字第44號），本院於中華民國99年4 月13日言詞辯
論終結，判決如下：
    主  文
被告應連帶給付原告新台幣貳拾柒萬捌仟柒佰肆拾元，及自民國
九十八年十月三十日起至清償日止，按週年利率百分之五計算之
利息。
原告其餘之訴駁回。
訴訟費用由被告連帶負擔二分之一，餘由原告負擔。
本判決第一項得假執行。但被告以新台幣貳拾柒萬捌仟柒佰肆拾
元為原告預供擔保後，得免為假執行。
原告其餘假執行之聲請駁回。
    事實及理由
壹、程序方面：按訴狀送達後，原告不得將原訴變更或追加他訴
    ，但擴張或減縮應受判決事項之聲明者，不在此限，民事訴
    訟法第255 條第1 項第3 款定有明文。經查，本件原告起訴
    時，原請求判決命被告連帶給付原告新台幣（下同）70萬元
    ，及自起訴狀繕本送達被告之翌日起至清償日止，按週年利
    率百分之5 計算之利息，嗣原告於本院審理時，先就利息起
    算日部分，減縮為民國98年10月30日，復就請求金額部分，
    變更為59萬1,365 元，並變更聲明為被告應連帶給付原告59
    萬1,365 元，及自98年10月30日起至清償日止，按週年利率
    百分之5 計算之利息。核原告係減縮應受判決事項之聲明，
    揆諸前開規定，應予准許。
貳、實體方面
一、原告主張：被告丙○○係被告慶峰貨運有限公司（下稱慶峰
    公司）僱用之司機，為從事駕駛業務之人，於98年3 月11日
    下午5 時許，駕駛車號2J-833號營業半聯結車，沿國道中山
    高速公路北往南方向行駛，本應注意於行車前詳細檢查車輛
    輪胎確實安全無虞，始得行車，且依案發當時屬日間有自然
    光線、道路無缺陷，無不能注意之情事，竟未確實檢查輪胎
    狀況即行上路，行至中山高速公路南下3.4 公里處，被告丙
    ○○駕駛前開車輛之左前輪脫落，並橫越中央分隔島，迎面
    撞擊對向由原告駕駛車號3332-MT 號自小客車之前葉子板及
    前擋風玻璃，致原告受有頭部外傷、硬腦膜下出血、腦震盪
    及顏面裂傷3 處、鼻骨閉鎖性線性骨折等傷害，另原告因本
    案車禍致頭部受傷、腦部受創，於98年3 月27日至國立臺灣
    大學醫學院附設醫院（下稱臺大醫院）檢測腦波，有腦波異
    常之情形，是依民法第184 條、第188 條、第191 條之2 、
    第193 條、第195 條規定，請求被告連帶負損害賠償責任，
    而被告應負賠償責任之項目及數額如下：
（一）醫療費用部分：原告自98年3 月11日案發經送醫急診、住
      院，至98年12月21日止，已支出醫療費用合計4 萬2,115
      元，因原告目前仍有頭痛暈眩之後遺症，預估尚需接受1
      年之醫療，以每月回診2 次、每次花費醫療費用500 元計
      算，預估後續醫療費用為1 萬2,000 元，故請求被告連帶
      賠償醫療費用5 萬4,115 元。
（二）看護費用部分：原告住院治療期間，顱內有血塊，全身無
      力，行動不便，蹲坐均需靠人攙扶，因此，原告住院7 日
      需全日看護，並由領有看護證書之原告阿姨廉秀鑾照顧，
      每日看護費用2,200 元，故請求被告連帶賠償看護費用1
      萬5,400 元。
（三）交通費用部分：原告自案發後多次回診、住院，已花費之
      計程車交通費為2 萬1,650 元，復因原告仍有定期回診之
      必要，請求後續回診之交通費200 元，故請求被告連帶賠
      償交通費用2 萬1,850 元。
（四）工作損失部分：原告原擔任加油員，每月薪資2 萬5,000
      元，因本案車禍受有前開傷害，時常頭痛暈眩，無法站立
      工作，預估原告無法工作之休養期間應為1 年，故請求被
      告連帶賠償工作損失30萬元。
（五）精神上損害賠償：原告受有前開傷害，至今深受暈眩無法
      站立之苦，恐有後遺症，原告深受打擊，請求精神上損害
      賠償20萬元。
（六）並聲明：（一）被告應連帶給付原告59萬1,365 元，及自
      98年10月30日起至清償日止，按週年利率百分之5 計算之
      利息。（二）願供擔保，請准宣告假執行。
二、被告則以：被告丙○○就上開車禍之發生確有過失，被告就
    原告主張其等應負連帶賠償責任一事，並無爭執，且就原告
    請求後續醫療費用、看護費用之數額，亦無爭執，惟就下列
    項目，認為原告請求之數額過高：
（一）醫療費用部分：原告已持續在醫院就診，如配合醫囑治療
      復健，傷勢應足以痊癒，因此，原告在診所就醫及購買營
      養補品之費用，非屬必要。
（二）交通費用部分：依據原告之傷勢，應無搭乘計程車就醫之
      必要，依原告就診次數計算，被告願賠償原告搭乘大眾運
      輸工具就診之交通費3,040 元及後續就診之交通費200 元
      ，逾此數額之請求應無必要。
（三）工作損失部分：依據原告之傷勢，休養期間應以3 個月為
      已足，且原告於車禍發生時，尚在試用期間，薪資數額未
      達2 萬5,000 元，應以原告於試用期間受領之薪資數額，
      計算工作損失。
（四）精神上損害賠償：原告專科畢業，受有頭部外傷、腦震盪
      等傷害，惟未受有鼻骨閉鎖性骨折之傷害，目前身體狀況
      並無異常，應無後遺症之發生，認精神上損害賠償以5 萬
      元為適當。
（五）並聲明：（一）原告之訴駁回。（二）如受不利判決，願
      供擔保請求免為假執行。
三、兩造不爭執之事項
    被告丙○○原為被告慶峰公司之受僱人，被告丙○○於98年
    3 月11日下午5 時許，駕駛被告慶峰公司所有車號2J-833號
    營業半聯結車執行職務，行經中山高速公路南下3.4 公里處
    ，該車左前輪脫落，撞擊行駛於對向車道由原告駕駛車號33
    32-MT 號自小客車之前車頭，致使原告受有頭部外傷、硬腦
    膜下出血、腦震盪及顏面裂傷3 處等傷害，而被告因該案件
    ，經本院刑事庭認犯業務過失傷害罪，以98年度基交簡字第
    426 號判決判處有期徒刑3 月確定等情，為兩造所不爭執，
    復有診斷證明書、道路交通事故調查報告表（二）、現場圖
    、現場照片及本院98年度基交簡字第426 號刑事簡易判決附
    卷可稽（見臺灣基隆地方法院檢察署98年度偵字第2801號偵
    查卷第11、12、23至41頁，本院98年度基交簡字第426 號刑
    事卷第23、24頁），業經本院依職權調閱前開刑事案卷查明
    屬實，應堪認定。
四、原告依據侵權行為之法律關係，請求被告連帶給付前開損害
    賠償，被告則以上揭情詞置辯，經查：
（一）按行車前，應詳細檢查輪胎等裝置確實有效，道路交通安
      全規則第89條第1 項第1 款定有明文。本件被告丙○○於
      前開時、地駕車行駛前，應注意確實檢查輪胎，當時客觀
      上並無不能注意之情形，又被告丙○○自承上揭車輛平時
      係由公司技工保養，其僅負責駕駛等情（見前開偵查卷第
      16頁反面、第17、50頁），足見被告丙○○於行車前，疏
      未注意依規定詳細檢查輪胎，導致該車之左前車輪於行進
      中脫落，撞及原告駕駛之前開車輛，使原告受有上述傷害
      ，足徵被告丙○○前揭駕駛行為確有過失甚明，且原告受
      傷之結果與被告丙○○之駕駛行為間，應有相當因果關係
      。復按因故意或過失，不法侵害他人之權利者，負損害賠
      償責任，又受僱人因執行職務，不法侵害他人之權利者，
      由僱用人與行為人連帶負損害賠償責任，民法第184 條第
      1 項前段、第188 條第1 項前段分有明文；本件被告丙○
      ○於本案車禍發生時，係被告慶峰公司之受僱人，且被告
      丙○○因執行職務發生上開車禍，已如前述，被告丙○○
      既係因過失不法侵害原告之權利，則被告慶峰公司依據前
      開規定，亦應負連帶賠償責任，故原告主張被告就本件車
      禍之發生，應連帶負侵權行為損害賠償責任等情，即屬可
      採。
（二）次按不法侵害他人之身體或健康者，對於被害人因此喪失
      或減少勞動能力或增加生活上之需要時，應負損害賠償責
      任；又不法侵害他人之身體、健康、名譽、自由、信用、
      隱私、貞操，或不法侵害其他人格法益而情節重大者，被
      害人雖非財產上之損害，亦得請求賠償相當之金額，民法
      第193 條第1 項、第195 條第1 項分別定有明文。本件被
      告應依法連帶負擔侵權行為之損害賠償責任，業如前述，
      至於被告應負損害賠償之數額，分述如下：
    1.醫療費用部分
      (1)已支出醫療費用：原告主張其因本件車禍，已支出醫療
        費用總計為4 萬2,115 元等情，並提出收據為證（見原
        告民事準備書（一）狀原證5 所附收據、民事準備書（
        二）狀原證5 之1 所附收據），被告陳稱其對於原告在
        基隆市立醫院、長庚醫療財團法人基隆長庚紀念醫院（
        下稱基隆長庚醫院）及臺大醫院就診所支出之醫療費用
        1 萬6,515 元部分不爭執，惟原告在張茂雄診所、仁安
        中藥行、寶德中藥行支出之醫療費用2 萬5,600 元非屬
        必要等情（見本院99年1 月6 日言詞辯論筆錄第2 頁、
        99年4 月13日言詞辯論筆錄第1 頁）。經查：
      原告於98年7 月7 日前往基隆長庚醫院呼吸胸腔科就診
        ，主訴呼吸不順，經醫師診治後，認係長期吸菸及壓力
        所致，與本案車禍應無關聯，此有基隆長庚醫院99年3
        月18日（99）長庚院基法字第049 號函及檢附病歷資料
        在卷供參，足見原告該次就診應與本案車禍之發生無關
        ，是原告請求被告賠償該次就診之費用405 元即非有據
        ，扣除該次就診費用後，原告於基隆市立醫院、基隆長
        庚醫院及臺大醫院就診，共計支出醫療費用1 萬6,110
        元，已據原告提出收據為證，復有基隆市立醫院99年2
        月8 日基醫行壹字第0990000402號函及檢附病歷資料可
        參，並經被告表示不爭執，因此部分之費用係屬因醫療
        支出之必要費用，且為原告增加生活上需要所支出之費
        用，故原告請求被告連帶賠償此部分之醫療費用應屬有
        據。
      至於原告請求被告賠償其於張茂雄診所就診，及其於仁
        安中藥行、寶德中藥行購買藥品之費用2 萬5,600 元部
        分，業經被告以前詞置辯，因原告提出張茂雄診所開立
        之收據，僅記載「診斷、治療、藥費」之數額，未載明
        係就何等傷勢或疾病進行診治，無從認定原告是否係就
        因本案車禍所受傷害，前往該診所就診，亦即無法認定
        該次就診費用與本案確有關聯性，又原告自本案車禍發
        生後，持續定期在醫療設備完善之基隆長庚醫院及臺大
        醫院診療，此有基隆長庚醫院前開函件、臺大醫院99年
        3 月1 日校附醫祕字第0990900541號函及檢附病歷資料
        在卷可稽，是認被告辯稱原告無在診所就診之必要等情
        ，應屬可採；另原告提出仁安中藥行、寶德中藥行開立
        之收據，固載「藥帖1 萬8,000 元、固腦1,000 元、固
        身體傷藥3,000 元」，惟原告既已定期在醫院接受治療
        ，應認醫院提供之醫療行為，已足以療癒原告所受傷害
        ，且原告復未舉證證明其除在醫院定期回診後，確有服
        用中藥補品，始得恢復健康之必要，即難認原告自行購
        買中藥補品支出之費用，係屬必要費用，故原告請求被
        告賠償其在張茂雄診所就診及購買中藥補品之費用，非
        得准許。
      (2)後續醫療費用：原告主張其有後續回診之必要，回診期
        間為1 年，每月回診2 次，每次支出醫療費用500 元，
        請求被告賠償後續醫療費用1 萬2,000 元等情，業經被
        告表示不爭執（見本院99年1 月6 日言詞辯論筆錄第2
        頁、99年4 月13日言詞辯論筆錄第1 頁），又因原告所
        受傷害集中於頭部，且其於99年2 月26日前往基隆長庚
        醫院回診時，主訴仍有暈眩情形，此有基隆長庚醫院前
        開函件可憑，是認原告主張其有持續回診觀察之必要等
        情，應屬可採；復因此部分費用係原告增加生活上需要
        所支出之費用，故原告此部分之主張應屬有據。
      (3)綜上，原告請求被告賠償醫療費用2 萬8,110 元【計算
        式：1 萬6,110 元（已支出醫療費用）＋1 萬2,000 元
        （後續醫療費用）＝2 萬8,110 元】，應予准許；逾此
        數額之請求則非有據。
    2.看護費用部分：原告主張其因本件傷害住院7 日，由其領
      有看護執照之阿姨廉秀鑾照護，每日看護費用為2,200 元
      ，請求被告連帶賠償看護費用1 萬5,400 元等情，業經原
      告提出廉秀鑾出具之收據為證（見原告民事準備書（二）
      狀所附原證7 之1 收據），被告就此部分亦表示不爭執（
      見本院99年1 月6 日言詞辯論筆錄第2 頁、99年4 月13日
      言詞辯論筆錄第1 頁）；又原告於98年3 月11日確因本件
      傷害急診住院，接受住院治療後，於98年3 月17日出院，
      此有基隆長庚醫院前開函件可稽，因原告受傷部位集中於
      頭部，且受有腦震盪、硬腦膜下出血等傷勢，足認原告住
      院期間，應無法自理生活，有聘請看護之必要，是此部分
      亦屬原告增加生活上需要所支出之必要費用，堪認原告此
      部分之主張應予准許。
    3.交通費用部分
      (1)已支出交通費用：原告主張其因本件車禍造成頭部受傷
        ，常有暈眩，無法搭乘大眾運輸工具就醫，請求被告賠
        償其搭乘計程車就醫之交通費用2 萬1,650 元等情，並
        提出計程車收據為證（見原告民事準備書（一）狀原證
        8 所附收據、民事準備書（二）狀原證8 之1 所附收據
        ），被告則辯稱原告無搭乘計程車就醫之必要等情。經
        查：
      原告雖請求被告賠償其於98年7 月7 日前往基隆長庚醫
        院就診之交通費300 元、其於張茂雄診所就診及在中藥
        行購買藥品之交通費600 元等情，然原告於98年7 月7
        日係因長期吸菸及壓力所致之呼吸不順，前往基隆長庚
        醫院就醫，已如前述，亦即原告該次就診應與本件車禍
        之發生無關，則原告請求被告賠償該次就診之交通費，
        非有理由；又原告復未舉證證明其係因本件車禍受傷，
        而有在張茂雄診所就診及購買中藥藥品之必要，自難認
        此等交通費用係屬必要費用，故原告請求此部分之交通
        費用，非屬有據。
      原告因本件車禍，受有前開頭部傷害，原告主訴頭昏頭
        痛，於98年3 月27日前往臺大醫院就診，並接受頭部X
        光及腦波檢查，腦波檢查顯示有中度瀰漫性腦皮質功能
        異常，經以藥物追蹤治療後，原告於98年9 月11日再次
        接受腦波檢查，依腦波變化顯示已恢復正常等情，此有
        臺大醫院前開函件可稽，因原告受有腦震盪、硬腦膜下
        出血等腦部傷害，足見原告主張其於受傷後，常有頭痛
        暈眩之情形等情，應屬可信，而原告經腦波檢查後，確
        有上開異常現象，是原告主張其無法搭乘大眾運輸工具
        就醫等情，堪以採信；然因原告於受傷後，定期接受治
        療，於98年9 月11日再次接受腦波檢查時，已無異常現
        象，堪認原告之腦部受傷情形已有顯著改善，是認原告
        於98年9 月11日之後，應已無搭乘計程車就診之必要。
        而原告主張其於前開車禍發生後至98年9 月10日期間，
        前往基隆市立醫院、基隆長庚醫院及臺大醫院就診之次
        數，分別為1 次、9 次（扣除原告於98年7 月7 日在呼
        吸胸腔科就診該次）、9 次（見原告民事準備書（一）
        狀原證8 ），核與診斷證明書所載就診次數相符（見本
        院98年度基交簡附民字第44號卷第5 、8 頁），堪以認
        定；又原告主張其搭乘計程車前往基隆市立醫院、基隆
        長庚醫院及臺大醫院就診之來回車資，分別為200 元、
        300 元及1,500 元等情，已據其提出收據，復經被告表
        示不爭執（見本院99年1 月6 日言詞辯論筆錄第2 頁、
        99年4 月13日言詞辯論筆錄第1 頁），是以此計算原告
        於98年9 月10日之前，搭乘計程車前往醫院就診之交通
        費為1 萬6,250 元【計算式：200 元（基隆市立醫院部
        分）＋150 元（原告於98年3 月17日自基隆長庚醫院出
        院返家之單程車資）＋300 元×8 次（基隆長庚醫院部
        分）＋1,500 元×9 次（臺大醫院部分）＝1 萬6,250
        元】。至於原告於98年9 月11日以後，因腦部受傷情形
        已有明顯改善，無搭乘計程車就醫之必要，是認被告主
        張原告應搭乘大眾交通運輸工具就醫等情，應屬可採，
        原告主張其於98年9 月11日迄今，仍有搭乘計程車就醫
        之必要等情，即非足採；而原告主張其於98年9 月11日
        迄今，前往基隆長庚醫院及臺大醫院就診之次數，分別
        為5 次及2 次，核與原告提出醫療費用收據所載就診日
        期相符，應堪認定；又被告陳稱自原告住處前往基隆長
        庚醫院及臺大醫院，搭乘大眾運輸工具，來回車資為60
        元及200 元等情，未據原告表示爭執，則以此計算原告
        自98年9 月11日迄今，搭乘大眾運輸工具至醫院就診之
        交通費為700 元【計算式：60元×5 次（基隆長庚醫院
        部分）＋200 元×2 次（臺大醫院部分）＝700 元】，
        因上開費用係屬原告因受傷前往醫院就診之必要費用，
        故原告請求被告賠償已支出之交通費用1 萬6,950 元【
        計算式：1 萬6,250 元＋700 元＝1 萬6,950 元】，應
        予准許。
      (2)後續回診之交通費用：原告主張其仍有後續回診之必要
        ，請求被告賠償交通費用200 元等情，業據被告表示不
        爭執（見本院99年1 月6 日言詞辯論筆錄第2 頁、99年
        4月13日言詞辯論筆錄第1 頁），因原告確有後續回診
        之必要，業如前述，是原告後續回診之交通費用，亦屬
        增加生活上之需要所支出之必要費用，故原告此部分之
        請求為有理由。
      (3)綜上，原告請求被告賠償交通費用1 萬7,150 元【計算
        式：1 萬6,950 元（已支出交通費用）＋200 元（後續
        回診之交通費用）＝1 萬7,150 元】，應予准許；逾此
        數額之請求，為無理由，不予准許。
    4.工作損失部分：原告主張其原為加油員，因本案車禍受傷
      ，需休養1 年，且其為加油站之儲備幹部，約定之薪資為
      2 萬5,000 元，因其於本案車禍發生時甫到職1 個月，僅
      需再試用1 個月，即得升任為儲備幹部，實領約定數額之
      薪資，然其因車禍受傷無法工作，無法領取約定薪資，是
      其所受無法工作之損失，應以每月2 萬5,000 元計算，請
      求被告賠償無法工作之損失30萬元等情，被告辯稱原告因
      傷無法工作之期間應為3 個月，且無法工作之損失，應以
      原告於適用期間實際領取之薪資數額計算等情。經查，原
      告於98年3 月11日因本件車禍前往基隆長庚醫院急診就醫
      ，受有硬腦膜下出血、腦震盪、顏面裂傷等傷害，經住院
      治療後，原告於98年3 月17日出院，並持續回診追蹤，因
      原告動作過大或過快時，易有暈眩發作之情形，所受傷勢
      恐將長期影響從事加油站加油員之工作等情，此有基隆長
      庚醫院前開函件可稽，足見原告主張其於受傷後，無法擔
      任加油員之工作等情，應屬可採；又原告於98年4 月13日
      接受腦波檢查時，顯示有功能異常之現象，於98年9 月11
      日再次受檢時，腦波異常情形已恢復正常，有臺大醫院前
      揭函件在卷供參，堪認原告腦部受傷情形，經長達半年之
      治療後，已有顯著改善，是認原告因傷休養無法工作之期
      間，應以6 個月為適當。另原告於試用期間，每月薪資數
      額為1 萬9,680 元，業經原告提出薪資明細表為憑（見原
      告99年2 月24日民事陳報狀所附原證14），因原告自承其
      於本件車禍發生時，尚在試用期間等情，則原告休養無法
      工作之損失，應以其於試用期間受領之薪資數額計算；至
      於原告雖稱若未發生本件車禍，其僅需再試用1 個月，即
      可升任正式員工，薪資數額為每月2 萬5,000 元等情，然
      原告既尚在試用期間，則其是否得以通過試用升任為正式
      員工，即屬未定之數，是原告主張以每月2 萬5,000 元計
      算無法工作之損失等情，即非有據，故原告請求被告賠償
      無法工作之損失11萬8,080 元【計算式：1 萬9,680 元×
      6 個月＝11萬8,080 元】，為有理由，逾此數額之請求，
      不應允許。
    5.精神慰撫金部分：原告主張其因本件事故，受有精神上之
      損害，請求被告賠償精神慰撫金20萬元等情，被告辯稱原
      告請求之數額過高，僅願賠償精神慰撫金5 萬元等情。經
      查，原告因本件車禍，受有腦震盪等傷害，需長期休養治
      療，足認被告不法侵害原告之身體，應屬情節重大，是原
      告請求被告連帶賠償非財產上之損害，即屬有據。本院審
      酌被告丙○○雖非屬故意侵害原告之權利，然被告丙○○
      為以駕駛為業，行車前自應確實檢查車輛情形，以避免發
      生事故，而被告丙○○竟未詳細檢查，致前開車輛之輪胎
      於行進中脫落，使駕車行駛之原告遭受無妄之災，又原告
      所受傷勢集中於頭部，使原告長期受暈眩所苦，擔憂後遺
      症之發生，受有精神上之痛苦，惟原告於98年3 月11日至
      17日住院期間，雖有頭昏情形，然此屬頭部遭受撞擊後常
      見之現象，且原告未接受手術治療，足見受傷情形尚非重
      大；另原告未婚，最高學歷為專科畢業，曾擔任倉管、外
      務員等工作，於97年間領有營利及薪資所得共計9,992 元
      ，被告丙○○已婚，最高學歷為國中畢業，現無業，均以
      駕駛大貨車為業，97年間領有薪資所得24萬2,500 元，此
      有稅務電子閘門財產所得調件明細表附卷可稽等一切情狀
      ，認原告請求精神慰撫金10萬元為適當，應予准許，逾此
      數額之請求，為無理由，不應准許。
（三）綜上，原告得請求損害賠償之數額為27萬8,740 元【計算
      式：2 萬8,110 元（醫療費用）＋1 萬5,400 元（看護費
      用）＋1 萬7,150 元（交通費用）＋11萬8,080 元（工作
      損失）＋10萬元（精神慰撫金）＝27萬8,740 元】。從而
      ，原告依據侵權行為損害賠償之法律關係，請求被告連帶
      給付27萬8,740 元及自98年10月30日起至清償日止，按週
      年利率百分之5 計算之利息，為有理由，應予准許；逾此
      部分之請求，洵屬無據，應予駁回。
五、本件原告雖陳明願供擔保，聲請宣告假執行，然因本件判決
    所命給付之金額未逾50萬元，本院依民事訴訟法第389 條第
    1 項第5 款規定，應依職權宣告假執行，無必要命原告供擔
    保後始得假執行，而被告陳明願供擔保，聲請免為假執行，
    就原告勝訴部分，核無不合，爰酌定相當之擔保金額，予以
    准許；至於原告敗訴部分，其假執行之聲請失所附麗，應予
    駁回。
六、訴訟費用負擔之依據：民事訴訟法第79條、第85條第2 項。
中    華    民    國    99    年    4     月    27    日
                  民事庭法  官  邰婉玲
以上正本係照原本作成。
如對本判決上訴，須於判決送達後20日內，向本院提出上訴狀。
中    華    民    國    99    年    4     月    27    日
                        書記官  王毓嫻

司法院資訊處製作；財團法人民間司法改革基金會備份。
